臺灣桃園地方法院刑事判決　　　　　　　94年度訴字第1997號
公　訴　人　台灣桃園地方法院檢察署檢察官
被　　　告　乙○○
指定辯護人　本院公設辯護人　甲○○
上列被告因違反槍砲彈藥刀械管制條例案件，經檢察官提起公訴
（94年度偵字第16234號），本院判決如下：
    主  文
乙○○未經許可，寄藏可發射子彈具有殺傷力之改造手槍，累犯
，處有期徒刑年陸月，併科罰金新臺幣拾萬元，罰金如易服勞
役，以新台幣玖佰元即銀元佰元折算壹日。扣案之仿COLT廠CA
LIBER25 型半自動手槍製造之改造手槍壹把（含彈匣壹個，槍枝
管制編號：0000000000）、土造子彈壹顆，均沒收。
    事  實
一、乙○○前曾於民國86年間因贓物、偽造署押等案件，經台灣
    台東地方法院於86年4 月24日，以86年度易字第275 號判決
    判處應執行有期徒刑6 月；又因違反麻醉藥品管理條例等案
    件，經同法院於86年10月15日，以86年度訴字第278 號判決
    判處應執行有期徒刑3 年2 月；上開二罪並經同法院以87年
    度聲字第677 號裁定定應執行為有期徒刑3 年6 月確定，嗣
    於89年2 月3 日縮短刑期假釋出監。惟假釋期間因另涉犯毒
    品危害防制條例案件，經臺灣桃園地方法院檢察署檢察官以
    90 年 度偵字第14333 號提起公訴，其前開假釋遂遭撤銷而
    入監執行殘刑1 年7 月15日，於92年11月19日縮短刑期執行
    完畢，竟仍不知悛悔。
二、乙○○因有施用毒品海洛因之惡習，而於94年9 月9 日交付
    新台幣（下同）2 萬2 千元予真實姓名年籍不詳，綽號為「
    阿青」之成年男子代為購買海洛因，並約定於翌日（10日）
    交付。惟乙○○於同年月10日（起訴書誤載為9 日）下午1
    時許，在桃園縣中壢市○○○路與永興街口，向「阿青」索
    取海洛因時，「阿青」告知無法取得海洛因，亦無法清償該
    價款，遂提議將其所有具殺傷力之仿COLT廠CALIBER25 型半
    自動手槍製造之玩具手槍換裝土造金屬槍管改造而成之手槍
    1 把及具殺傷力之直徑約6.0mm 之土造子彈3 顆交付乙○○
    ，用以抵押欠款，並約定於2 日後贖回。乙○○明知未經主
    管機關許可，不得擅自持有、寄藏具有殺傷力之改造手槍、
    子彈，竟仍予收受保管，並自斯時起即未經許可無故寄藏之
    。嗣於同日下午3 時許，乙○○攜帶上開槍、彈前往桃園縣
    龍潭鄉○○路294 巷60號尋訪友人彭志雄，適警方持搜索票
    查緝彭志雄另案所涉之違反毒品危害防制條例案件時，當場
    為警查獲，並扣得上開搶造槍枝、子彈，始悉上情。
三、案經桃園縣政府警察局平鎮分局報告臺灣桃園地方法院檢察
    署檢察官偵查起訴。
    理  由
壹、有關證據能力之認定：
一、有關證人彭志雄、古鄭文玲分別於警詢之證詞雖屬審判外之
    傳聞證據，惟被告及辯護人對於上開證據均同意具有證據能
    力，依據刑事訴訟法第159 條之5 第1 項規定同意性原則、
    相當性原則，本院認適當，是上開供述證據均得援引為本案
    審判之證據。又有關卷內各項文書證據、證物，當事人均同
    意具有證據能力，依據上開意旨，亦得援引為本案審判之證
    據，具有證據能力。
二、依據刑事訴訟法第156 條第1 項之規定，被告之自白非出於
    強暴、脅迫、利誘、詐欺、疲勞訊問、違法羈押或其他不正
    之方法，且與事實相符者，得為證據。被告既未抗辯其於警
    詢、檢察官偵訊中之自白非出於任意性，應認該審判外之自
    白具有任意性，而具有證據能力。
貳、有關證據證明力之認定：
一、認定被告有罪所憑之證據及理由：
  (一)訊據被告乙○○於警詢、檢察官偵訊及本院審理時均坦承自
    「阿青」處收受而持有、寄藏前開改造手槍、土造子彈之事
    實不諱。
  (二)而上開改造槍枝、子彈均係自被告身上起出之事實，並經證
    人即警員至被告住處實施搜索時在場之證人彭志雄、古鄭文
    玲於警詢中證述在卷。
  (三)復有上開改造手槍1 把、子彈3 顆（其中2 顆已因鑑定試射
    滅失，僅餘1 顆）扣案可資佐證。又扣案之手槍、子彈經送
    請內政部警政署刑事警察局鑑驗結果：手槍1 把認係仿COLT
    廠CALIBER25 型半自動手槍製造之玩具手槍換裝土造金屬槍
    管改造而成，機械性能良好，可擊發適用子彈，認具殺傷力
    ；子彈2 顆，認均具直徑約6.0mm 鋼珠之土造子彈，經採樣
    1 顆試射結果，可擊發，認具殺傷力；子彈1 顆，認係具直
    徑約6.0mm 金屬彈頭之土造子彈，經試射，可擊發，認具殺
    傷力，此有該局94年9 月19日刑鑑字第0940139754號槍彈鑑
    定書1 份在卷可按，足見扣案之手槍、子彈屬槍砲彈藥刀械
    管制條例第4 條第1 項第1 款、第2 款所規定之槍砲、彈藥
    ，殆無疑問。
  (四)綜上，足見被告之任意性自白確與事實相符。本件事證明確
    ，被告犯行堪以認定，應予依法論科。
二、論罪科刑：
  (一)按寄藏與持有，均係將物置於自己實力支配之下，僅寄藏必
    先有他人之持有行為，而後始為之受寄代藏而已，故寄藏之
    受人委託代為保管，其保管之本身，亦屬持有，不過，此之
    持有係受寄之當然結果。（修正前）槍砲彈藥刀械管制條例
    第7 條第4 項，第11條第2 項係將「持有」與「寄藏」為分
    別之處罰規定，則單純之「持有」，固不包括「寄藏」，但
    「寄藏」之受人委託代為保管，其保管之本身所為之「持有
     」，既係「寄藏」之當然結果，法律上自宜僅就「寄藏」
    行為為包括之評價，不應另就「持有」予以論罪。最高法院
    74年台上字第3400號判例著有明文可參。
  (二)核被告所為，係犯槍砲彈藥刀械管制條例第8 條第4 項之未
    經許可寄藏可發射子彈具有殺傷力之改造手槍罪（起訴書誤
    載為第7 條第4 項，業經公訴人當庭更正）、第12條第4 項
    之未經許可寄藏子彈罪。被告同時地以一寄藏行為，同時觸
    犯上開未經許可寄藏可發射子彈具有殺傷力之改造手槍罪及
    未經許可寄藏子彈罪，為想像競合犯，應依刑法第55條之規
    定，從較重之未經許可寄藏可發射子彈具有殺傷力之改造手
    槍罪處斷。
  (三)被告有事實欄所載之犯罪科刑執行情形，有台灣高等法院被
    告全國前案紀錄表、台灣桃園地方法院檢察署刑案資料查註
    紀錄表分別在卷可稽，其於五年內再犯本件有期徒刑以上之
    罪，為累犯，應依刑法第47條規定加重其刑。
  (四)茲審酌被告寄藏前開具殺傷力之手槍、子彈，對社會治安危
    害非輕，前有多次前案記錄，素行、品行不佳，更有因違反
    槍砲彈藥刀械管制條例分別經法院判處有期徒刑8 月、7 月
    之前科，惟犯後始終坦承犯行，態度尚佳等一切情狀，量處
    如主文所示之刑，並就併科罰金部分諭知易服勞役之折算標
    準，以資懲儆。
三、沒收：
    扣案具殺傷力之仿COLT廠CALIBER25 型半自動手槍製造之玩
    具手槍換裝土造金屬槍管改造而成之手槍1 把及具殺傷力之
    直徑約6.0mm 之土造子彈3 顆，均屬違禁物，除刑事警察局
    鑑驗試射之土造子彈2 顆，業已滅失不存在而無從宣告沒收
    外，餘均依刑法第38條第1 項第1 款規定宣告沒收。
據上論斷，應依刑事訴訟法第299 條第1 項前段，槍砲彈藥刀械
管制條例第8 條第4 項、第12條第4 項，刑法第11條前段、第55
條、第47條、第42條第2 項、第38條第1 項第1 款，罰金罰鍰提
高標準條例第2 條，現行法規所定貨幣單位折算新臺幣條例第2
條，判決如主文。
本案經檢察官邱曉華到庭執行職務。
中　　華　　民　　國　　94　　年　　11　　月　　21　　日
                  刑事第六庭  審判長法　官　林　孟　宜
                                    法  官　蔡　寶　樺
                　                  法  官　陳　永　來
上正本證明與原本無異。
如不服本判決書，應於送達後十日內，向本院提出上訴狀。
                                    書記官  劉　霜　潔
中　　華　　民　　國　　94　　年　　11　　月　　21　　日
槍砲彈藥刀械管制條例第8條第4項：
未經許可，持有、寄藏或意圖販賣而陳列第1 項所列槍枝者，處
 3 年以上10年以下有期徒刑，併科新臺幣700 萬元以下罰金。
槍砲彈藥刀械管制條例第12條第4項：
未經許可，持有、寄藏或意圖販賣而陳列子彈者，處5 年以下有
期徒刑，併科新台幣300 萬元以下罰金。
